臺灣高等法院高雄分院刑事判決　　　　94年度上訴字第1604號
上　訴　人　臺灣高雄地方法院檢察署檢察官
上　訴　人
即　被　告　甲○○
上列上訴人因違反毒品危害防制條例案件，不服臺灣高雄地方法
院94年度訴字第1090號中華民國94年8月31日第一審判決（起訴
案號：臺灣高雄地方法院檢察署94年度毒偵字第608 號），提起
上訴（移送本院併辦案號：同署94年度毒偵字第6982、7363、
7386、8961號） ，本院判決如下：
     主  文
原判決撤銷。
甲○○連續施用第一級毒品，累犯，處有期徒刑壹年貳月。扣案
之海洛因壹小包（淨重零點零貳公克、空包裝重零點零捌公克、
空包裝重零點壹伍公克）、壹小包（淨重零點零捌公克，空包裝
重零點壹捌公克）及殘留海洛因之注射針筒壹支均沒收銷燬，注
射針筒貳支沒收。
     事  實
一、甲○○前於民國（下同）91年間，因施用毒品案件，經台灣
    彰化地方法院以91年度毒聲字第771 號裁定送勒戒處所執行
    觀察、勒戒，因無繼續施用毒品之傾向，於91年4 月10日釋
    放出所，並經台灣彰化地方法院檢察署檢察官於91年4 月10
    日以91年度毒偵字第728 號、第918 號為不起訴處分確定。
    又於91年間，因施用毒品案件，經臺灣彰化地方法院以91年
    度毒聲字第1431號裁定送勒戒處所觀察、勒戒後，因認有繼
    續施用毒品之傾向，復經臺灣彰化地方法院以91年度毒聲字
    第1605號裁定令入戒治處所施以強制戒治，於92年6 月24日
    執行完畢，並經台灣彰化地方法院以91年度訴字第734 號判
    處有期徒刑7 月確定，甫於93年1 月24日執行完畢。詎仍不
    知戒絕毒癮，明知海洛因係毒品危害防制條例第2 條第2 項
    第1 款所明定之第一級毒品，不得持有及施用，仍於前述強
    制戒治執行完畢後5 年內，復基於施用第一級毒品海洛因之
    概括犯意，自93年12月間起，至94年9 月21日晚上9 時止，
    在高雄縣林園鄉○○村○○○路513 巷12號住處、同鄉○○
    村○○街30號星河遊藝場廁所內、同鄉○○○路30號、同鄉
    王宮廟廁所內及鳳山市中華商場廁所內等處，以將海洛因置
    於注射針筒摻入清水混合後注射身體之方式，連續施用海洛
    因，每天約施用3 次，經警先後於：(1)94年1 月12日16時10
    分許，因形跡可疑，為警在高雄縣林園鄉○○村○○路○段
    與校前路口盤查，其因心虛而交出其所有之第一級毒品海洛
    因1 小包（淨重0.02公克，空包裝重0.19公克）及殘留第一
    級毒品海洛因之注射針筒1 支等物，復得其同意採集尿液送
    驗後呈嗎啡陽性反應，而查知其施用海洛因之情。(2)同年8
    月6 日下午4 時10分，在上開星河遊藝場廁所內，當場查獲
    其正要施用海洛因，並扣得海洛因1 小包（淨重0.08公克，
    空包裝重0.15公克）及注射針筒1 支。(3)同年9 月1 日下午
    2 時30分，據民眾報案，在鳳山市○○街中華商場內，查獲
    甲○○，並扣得注射針筒1 支。(4)同年9 月6 日10時31分，
    在高雄縣林園鄉○○○街30號前，發現其行跡可疑，上前盤
    查，而在右褲袋內查獲海洛因1 小包（淨重0.08公克，空包
    裝重0.18公克）。(5)於同年月25日，甲○○因竊盜案為警查
    獲，向警方供認有施用海洛因之情，並經警採集其尿液送驗
    而查獲。
二、案經高雄縣政府警察局林園分局報請台灣高雄地方法院檢察
    署檢察官偵查起訴及移送本院併案審理。
     理  由
一、訊據被告甲○○對於上開連續施用第一級毒品海洛因之事實
    坦承不諱，向被告先後5 次為警查獲後，所採之尿液，經送
    檢驗結果，均呈嗎啡陽性反應，此有高雄醫學大學附設中和
    紀念醫院94年3 月8 日報告編號9403-30 號、台灣檢驗科技
    股份有限公司94年8 月19日KＺ000000000000、高雄市立凱旋
    醫院94年9 月19日A00000000 號、94年10月4 日A00000000
    號濫用藥物尿液檢驗報告附卷可稽，94年1 月12日、同年8
    月6 日及同年9 月6 日查獲之疑似海洛因白粉各1 小包（分
    別為淨重0.02公克、空包裝重0.19公克；淨重0.08公克，空
    包裝重0.15公克；淨重0.08公克、空包裝重0.18公克），經
    分別送請法務部調查局鑑定結果，均呈嗎啡陽性反應，有該
    局94年3 月14日調科壹字第220019163 號，同年10月24日調
    科壹字第220021198 號、第000000000 號鑑定通知書3 紙卷
    足憑；另94年1 月12日查扣之注射針筒1 支確殘留有海洛因
    ，亦有上開醫院94年8 月9 日編號9408-62 號檢驗報告1 張
    在卷可考，此外復有94年8 月6 日及同年9 月1 日查獲之注
    射針筒共2 支扣案足資佐證，是被告之自白核與事實相符，
    應堪採信。被告前於91年間，因施用毒品案件，經台灣彰化
    地方法院以91年度毒聲字第771 號裁定送勒戒處所執行觀察
    、勒戒，因無繼續施用毒品之傾向，於91年4 月10日釋放出
    所，並經台灣彰化地方法院檢察署檢察官於91年4 月10日以
    91 年 度毒偵字第728 號、第918 號為不起訴處分確定。又
    於91 年 間，因施用毒品案件，經臺灣彰化地方法院以91年
    度毒聲字第1431號裁定送勒戒處所觀察、勒戒後，因認有繼
    續施用毒品之傾向，復經臺灣彰化地方法院以91年度毒聲字
    第1605 號 裁定令入戒治處所施以強制戒治，於92年6 月24
    日執行完畢，有臺灣高等法院被告前案紀錄表、原審法院被
    告院內索引卡紀錄表及上開不起訴處分書各1 紙在卷可按。
    是被告於強制戒治執行完畢後，5 年內再犯本件施用毒品罪
    之事實，事證明確，應予依法論科。
二、按海洛因係毒品危害防制條例第2條第2項第1款所明定之第
    一級毒品，不得持有及施用；核被告甲○○所為施用第一級
    毒品海洛因之行為，係犯毒品危害防制條例第10條第1 項之
    施用第一級毒品海洛因罪。其施用第一級毒品前後，持有海
    洛因之低度行為，應為施用之高度行為所吸收，不另論罪。
    被告先後多次施用海洛因，顯係基於概括之犯意，應依刑法
    第56條論以連續犯，而加重其刑。被告前於91年間，因違反
    毒品危害防制條例案件，經台灣彰化地方法院以91年度訴字
    第734 號判處有期徒刑7 月確定，於93年1 月24日執行完畢
    ，有臺灣高等法院被告前案紀錄表1 份附卷可參，其受有期
    徒刑之執行完畢後，5 年以內再犯本件有期徒刑以上之罪，
    為累犯，應依刑法第47條加重其刑，並遞加之，檢察官雖僅
    就被告於94年1 月11日施用海洛因之犯行起訴，惟被告於其
    他時間施用海洛因之行為，因與起訴部分有連續犯裁判上一
    罪之關係，本院自得一併審理。
三、原審予以論罪科刑，固非無見；然查原審就被告94年1 月11
    日以外施用海洛因之犯行未及一併予以審理，自有未洽；檢
    察官上訴執此指摘原判決不當，非無理由，應由本院將原判
    決撤銷。審酌被告經強制戒治後，仍未能戒絕毒癮，足證前
    開保安處遇措施已難矯治其施用毒品之惡習，且屢次被查獲
    後，屢次再犯，亦見其無戒毒之決心，惟念其犯後坦承犯行
    等一切情狀，爰予科處有期徒刑1 年2 月，扣案之海洛因1
    小包（淨重0.02公克、空包裝重0.19公克）、1 小包（淨重
    0.08公克、空包裝重0.15公克）、1 小包（淨重0.08公克、
    空包裝重0.18公克），屬第一級毒品，於94年1 月12日查獲
    時扣案殘留海洛因之注射針筒1 支，因已難與第一級毒品海
    洛因析離，亦屬查獲之第一級毒品，爰依毒品危害防制條例
    第18條第1 項前段規定，不問屬於犯人與否，均予宣告沒收
    銷燬之。至鑑驗耗用之第一級毒品洛因既已滅失，爰不予宣
    告沒收銷燬。至94年8 月6 日及同年9 月1 日查獲時扣案之
    注射針筒各1 支，共2 支，係被告所有供施用第一級毒品海
    洛因所用之物，應依刑法第38條第1 項第2 款之規定，併宣
    告沒收。
據上論斷，應依刑事訴訟法第369 條第1 項前段、第364 條、第
299 條第1 項前段，毒品危害防制條例第10條第1 項、第18條第
1 項前段，刑法第11條前段、第56條、第47條、第38條第1 項第
2款，判決如主文。
本案經檢察官許月雲到庭執行職務。
中　　華　　民　　國　　94　　年　　11　　月　　29　　日
                  刑事第四庭    審判長法  官  蕭權閔
                                      法  官  林水城
                                      法  官  陳吉雄
以上正本證明與原本無異。
如不服本判決應於收受本判決後10日內向本院提出上訴書狀，其
未敘述上訴理由者，並得於提起上訴後10日內向本院補提理由書
狀（均須按他造當事人之人數附繕本）「切勿逕送上級法院」。
中　　華　　民　　國　　94　　年　　12　　月　　1 　　日
　　　　　　　　　　　　　　　　　　　書記官  梁美姿
附錄本判決論罪科刑法條：
毒品危害防制條例第10條第1項：
施用第一級毒品者，處 6 月以上 5 年以下有期徒刑。
                                                      K
